臺灣基隆地方法院刑事判決　　　　　　　 94年度訴字第855號
公　訴　人　臺灣基隆地方法院檢察署檢察官
被　　　告　乙○○
　　　　　　　　　　（另案於臺灣基隆監獄基隆分監執行中）
上列被告因違反毒品危害防制條例案件，經檢察官提起公訴（94
年度毒偵字第2211號），並經本院合議庭裁定由受命法官獨任進
行簡式審判程序，判決如下：
    主      文
乙○○連續施用第一級毒品，累犯，處有期徒刑玖月。
扣案之第一級品海洛因淨重零點伍參公克（不含包裝袋）沒收銷
燬之；包裝上開第一級毒品海洛因之包裝袋壹只、注射針筒貳支
均沒收。
    事實及理由
一、本件犯罪事實應補充：「被告乙○○有期徒刑於民國92年7
    月11日執行完畢，被告基於施用第1級毒品海洛因之概括犯
    意，自94年4月初某日（起訴書誤載為94年6月間）起至94年
    8月12日凌晨某時止，以將第1級毒品海洛因置入注射針筒內
    摻水注射手臂之方式，約2天施用1次之頻率，施用第1級毒
    品海洛因多次。並為警扣得其所有，供施用第1級毒品海洛
    因用之包裝第1級毒品海洛因之包裝袋1只。」、證據應補充
    ；「被告於本院準備程序及審判程序之自白及扣案毒品，確
    含有第一級毒品海洛因成分，注重0.53公克，有法務部調查
    局94年10月18日調科壹字第320003146號鑑定通知書1份附卷
    可稽。」，應適用之法條應補充：「被告持有第一級毒品海
    洛因係供施用，其持有第1級毒品海洛因之低度行為，應為
    施用第1級毒品海洛因之高度行為所吸收，不另論罪。公訴
    人雖就被告自94年6月間某日起至94年8月12日止施用第1級
    毒品海洛因之犯行起訴，就被告其餘施用第1級毒品海洛因
    之事實未予起訴，然未起訴部分之犯罪事實與起訴部分，有
    連續犯之裁判上一罪關係，為起訴之效力所及，本院自應併
    予審究。扣案之包裝袋1只，為被告所有，供施用第1級毒品
    海洛因用之物，應依刑法第38條第1項第2款之規定宣告沒收
    。」外，餘均引用如附件檢察官起訴書之記載。
二、據上論斷，應依刑事訴訟法第273條之1第1項、第284條之1
    、第299條第1項前段、第310條之2、第454條第2項，毒品危
    害防制條例第10條第1項、第23條第2項、第18條第1項前段
    ，刑法第11條、第56條、第47條、第38條第1項第2款，判決
    如主文。
本案經檢察官甲○○到庭執行職務。
中　　華　　民　　國　　94　　年　　11　　月　　21　　日
                  刑事第三庭法  官    何怡穎
以上正本證明與原本無異。
對於本件判決如有不服，應於收受送達後10日內，向本院提出上
訴書狀，上訴於臺灣高等法院，並按他造當事人之人數附具繕本
。
中　　華　　民　　國　　94　　年　　11　　月　　21　　日
                            書記官    李繼業
附錄本案論罪科刑法條：
毒品危害防制條例第10條第1 項
施用第一級毒品者，處六月以上五年以下有期徒刑。
附件：
臺灣基隆地方法院檢察署檢察官起訴書
　　　　　　　　　　　　　　　　　　94年度毒偵字第2211號
　　被　　　告　乙○○　男　26歲（民國○○年○○月○日生）
　　　　　　　　　　　　籍設基隆市安樂區○○○街38巷36之
　　　　　　　　　　　　2號
　　　　　　　　　　　　 現居基隆市○○區○○路98巷2弄1號
　　　　　　　　　　　　 406室
　　　　　　　　　　　　 （現在基隆監獄基隆分監服刑中）
　　　　　　　　　　　　國民身分證統一編號：Ｚ000000000號
上列被告因違反毒品危害防制條例案件，業經偵查終結，認應提
起公訴，茲敘述犯罪事實、證據並所犯法條如下：
　　　　犯罪事實
一、乙○○前分別因施用第2級毒品案件，先後二次經觀察、勒
　　戒後，均認無繼續施用毒品之傾向，由臺灣基隆地方法院檢
　　察署檢察官各於民國88年6月15日、88年10月7日，以88年度
　　偵字第3630號、88年度毒偵字第528號不起訴處分確定。嗣
　　復因施用第1、2級毒品案件，經本署檢察官以90年度毒偵字
　　第37號先送強制戒治，並提起公訴，由基隆地方法院以90年
　　度訴字第78號判決應執行有期徒刑1年2月，於90年6月5日確
　　定，戒治部分於停止戒治後付保護管束，於91年3月28日執
　　行完畢，徒刑部分於92年7月12日執行完畢。又因施用第2級
　　毒品案件，經本署檢察官以94年度毒偵字第104號提起公訴
　　，由基隆地方法院於94年5月14日，以94年度易字第116號判
　　決處有期徒刑5月確定，現在執行中。詎乙○○復基於概括
　　犯意，自94年6月間起至94年8月12日止，在基隆市安樂區○
　　○○街38巷36之2號家中等處連續施用第1級毒品海洛因，為
　　警於94年8月13日，在基隆市○○區○○路98巷3弄1號406室
　　查獲，並扣得第1級毒品海洛因1包毛重0.74公克及其所有供
　　施用毒品之器具注射針筒2支，經採尿送驗，呈嗎啡、可待
　　因陽性反應。
二、案經基隆市警察局第四分局報告偵辦。
　　　　證據並所犯法條
一、上揭犯罪事實業經被告乙○○自白不諱，並有第1級毒品海
　　洛因1包毛重0.74公克及施用毒品之器具注射針筒2支扣案可
　　資佐證，復有台灣尖端先進生技醫藥股份有限公司濫用藥物
　　尿液檢驗報告、毒品初步鑑驗報告書、不起訴處分書、起訴
　　書及刑案資料查註紀錄表附卷可稽，被告犯嫌堪予認定。
二、核被告乙○○所為，係犯毒品危害防制條例第10條第1項之
　　施用第1級毒品罪嫌。被告先後多次施用毒品之行為時間緊
　　接，且犯罪構成要件相同，顯係基於概括犯意反覆為之，請
　　依連續犯規定論處。被告於受有期徒刑執行完畢後，五年以
　　內再犯有期徒刑以上之罪，為累犯，請依刑法第47條規定加
　　重其刑。扣案之毒品，請依同條例第18條第1項前段規定宣
　　告沒收並諭知銷燬；施用毒品之器具，請依刑法第38條第1
　　項第2款規定宣告沒收。
三、依毒品危害防制條例第23條第2項前段、刑事訴訟法第251條
　　第1項提起公訴。
　　此　致
中　　華　　民　　國　　94　　年　　10　　月　　11　　日
　　　　　　　　　　　　　　　 檢察官　丙　○　○
本正本證明與原本無異
中　　華　　民　　國　　94　　年　　10　　月　　12　　日
　　　　　　　　　　　　　　　 書記官　葉　美　慧
附錄所犯法條：
毒品危害防制條例第10條
　　施用第一級毒品者，處 6 月以上 5 年以下有期徒刑。
　　施用第二級毒品者，處3年以下有期徒刑。
